# 周转率

提问人：zhs7403 时间：2019-08-14 18:59:49
应收款周转率分母包括应收票据?

回答人：chenyiwei
由于应收票据经常作为应收账款的替代结算工具，因此分母包含应收票据是比较合理的（也有人认为还应扣减预收账款）。同理，应付账款周转率计算时也应包含应付票据（也有人认为还应扣减预付账款）。